高雄高等行政法院裁定　　　　　　　　　　　　　　　　九十三年度再字第一五號
　　再審原告　　甲○○
　　再審被告　　嘉義縣政府
　　代　表　人　乙○○　○○
　　訴訟代理人　丙○○
右當事人間因收回被徵收土地事件，再審原告對最高行政法院中華民國九十一年十二
月十二日九十一年度判字第二二四六號判決，提起再審之訴。本院裁定如左︰
    主　文
再審之訴駁回。
再審訴訟費用由再審原告負擔。
    理　由
一、按對於確定判決提起再審之訴，依行政訴訟法第二百七十七條第一項第四款之規
    定，必須表明「再審理由及關於再審理由並遵守不變期間之證據」。所謂表明再
    審理由，必須指明確定判決有如何合於行政訴訟法第二百七十三條及第二百七十
    四條所定再審事由之具體情事始為相當，倘僅泛言有再審事由而無具體情事者，
    仍難謂已合法表明再審事由；且如未表明者，亦無庸命其補正（最高行政法院六
    十七年判字第七三八號判例參照）。故再審原告提起再審之訴，未表明法定再審
    事由之具體情事者，即應認其再審之訴為不合法。
二、經查，本件再審原告係對最高行政法院九十一年十二月十二日九十一年度判字第
    二二四六號確定判決，提起再審之訴，主張上述判決有行政訴訟法第二百七十三
    條第一項第十三款、第十四款規定之再審事由（再審原告另依據行政訴訟法第二
    百七十三條第一項第一款規定提起再審之訴部分，已經最高行政法院以九十三年
    四月二日九十三年度判字第三七四號判決駁回其再審之訴）；惟按行政訴訟法第
    二百七十三條第一項第十三款、第十四款係規定：「有左列各款情形之一者，得
    以再審之訴對於確定終局判決聲明不服。但當事人已依上訴主張其事由或知其事
    由而不為主張者，不在此限：．．．．．．十三、當事人發見未經斟酌之證物或
    得使用該證物者。但以如經斟酌可受較有利益之裁判者為限。十四、原判決就足
    以影響於判決之重要證物漏未斟酌者。」然觀再審原告提出之再審之訴狀，其僅
    泛言：再審被告濫權預定開闢年限二十年，實違法不當，且台灣省政府曾以八十
    八年四月九日八八府訴一字第一五０四八一號訴願決定將再審被告八十七年十二
    月十四日八七府地權字一四七一八四號函否准再審原告請求照價收回請求處分撤
    銷，然再審被告仍逕為矛盾之原處分，實有違法等語，有該再審之訴狀可稽，並
    未明確表明原判決有何合於行政訴訟法第二百七十三條第一項第十三款、第十四
    款規定再審事由之具體事實，即未對「原判決有何未經斟酌之證物或得使用之證
    物，並因此經斟酌可受較有利益之裁判；或原判決有何足以影響判決之重要證物
    漏未斟酌」等事項，為具體之指摘；且於本院之準備程序，再審原告亦未到庭；
    故再審原告依據行政訴訟法第二百七十三條第一項第十三款、第十四款規定提起
    本件再審之訴部分，因未表明該二款再審事由之具體情事，揆諸前開說明，其再
    審之訴為不合法，應予駁回。
三、依行政訴訟法第二百七十八條第一項、第一百零四條、民事訴訟法第九十五條、
    第七十八條，裁定如主文。
中　　　華　　　民　　　國　　九十三　　年　　　七　　　月　　二十三　　日
                              高雄高等行政法院第一庭
                                          審判長法官　楊惠欽
                                          法      官　簡慧娟
                                          法      官　李協明
右為正本係照原本作成。
如不服本裁定，應於裁定送達後十日內以書狀敘明理由，經本院向最高行政法院提出
抗告（須按對造人數附具繕本）；並應預繳送達用掛號郵票六份（每份三十四元）。
中　　　華　　　民　　　國　　九十三　　年　　　七　　　月　　二十三　　日
          　　　　　　　　　　　　　　　　法院書記官　李怡緻
